【裁判字號】    98,抗,138
【裁判日期】    980520
【裁判案由】    聲明疑義
【裁判全文】
臺灣高等法院高雄分院刑事裁定           98年度抗字第138號
抗  告  人  臺灣高雄地方法院檢察署檢察官
受  刑  人  甲○○
上列抗告人因受刑人業務侵占案件聲明疑義，不服臺灣高雄地方
法院中華民國98年3 月13日裁定（98年度審聲字第687 號），提
起抗告，本院裁定如下：
    主  文
抗告駁回。
    理  由
一、本件抗告意旨略以：受刑人甲○○因業務侵占案件，業經臺
    灣高雄地方法院於97年10月23日，以97年度審簡字第5600號
    判決，判處「應執行有期徒刑1 年，緩刑3 年，緩刑期間付
    保護管束。並應向檢察官指定之公益團體、地方自治團體或
    社區提供60小時之義務勞務」在案，然因該案判決主文，僅
    諭知受刑人提供60小時之義務勞務，而未一併諭知受刑人之
    履行期限，如此受刑人似可要求在緩刑期間履行上開義務，
    但事實上，不可能長達3 年之履行期限，任受刑人自由履行
    ，為免受刑人對執行檢察官所定期限產生爭議，並衍生撤銷
    緩刑等相關問題，爰依刑事訴訟法第483 條規定聲明異議，
    請求諭知上開義務勞務之履行期限。原審遽以駁回，尚有不
    當，為此提起抗告等語。
二、經查：
  (一)按執行裁判由為裁判法院之檢察官指揮之，刑事訴訟法第45
    7 條第1 項前段定有明文。次按，刑法第74條第2 項第5 款
    所定義務勞務緩刑條件之執行，係屬裁判之執行，依上開法
    條規定，自應由檢察官指揮之。又上開緩刑條件之履行方式
    及期間，係屬裁判執行之核心事項，應由檢察官考量受刑人
    所犯罪名，並參酌其性別、家庭、身份、職業、經歷、特殊
    專長、體能狀況及素行紀錄與參加意願等個人因素，再依義
    務勞務執行機關（構）之地域、特性及勞務內容等為適當之
    安排，而此由刑法中關於諭知緩刑之相關規定，均未規範法
    院依刑法第74條宣告緩刑且附有負擔之際，須一併諭知履行
    期間，即足為佐。準此，關於原審97年度審簡字第5600號判
    決，諭知受刑人甲○○提供60小時義務勞務之履行期限，當
    依檢察官之執行指揮而定，如受刑人或其法定代理人或配偶
    ，以檢察官之執行指揮有所不當者，得依刑事訴訟法第484
    條規定向諭知該裁判之法院聲明異議，非能逕自以緩期期間
    為其履行期限。
  (二)另刑法第75條之1 第1 項第4 款關於撤銷緩刑宣告之規定，
    係規定受刑人有「違反第74條第2 項第1 款至第8 款所定負
    擔情節重大者」，得予撤銷緩刑，而上開義務勞務之履行方
    式、期間，既應依檢察官之執行指揮為之，則受刑人若未依
    檢察官之執行指揮提供義務勞務，亦未依刑事訴訟法第484
    條規定向法院聲明異議，該受刑人自有刑法第75條之1 第1
    項第4 款所稱「違反第74條第2 項第1 款至第8 款所定負擔
    」情狀，若檢察官認應撤銷其緩刑之宣告，本得依刑事訴訟
    法第476 條規定向法院聲請，再由法院審酌受刑人是否符合
    刑法第75條之1 第1 項第4 款所定其他要件，以為裁定，尚
    不至於衍生撤銷緩刑宣告之相關問題。
三、綜上所述，本件原審於97年10月23日以97年度審簡字第5600
    號判決，判處「甲○○犯業務侵佔罪，處有期徒刑陸月；又
    犯業務侵佔罪，處有期徒刑玖月。應執行有期徒刑壹年。緩
    刑參年。緩刑期間付保護管束。並應向檢察官指定之公益團
    體、地方自治團體或社區提供陸拾小時之義務勞務」，前開
    判決主文，其文義尚無不明或有何疑義之處。原審因認本件
    聲明疑義並無理由，予以駁回，尚無違誤。檢察官提起抗告
    ，並無理由，應予駁回。
四、據上論結，應依刑事訴訟法第412 條，裁定如主文。
中    華    民    國    98    年    5     月    20    日
                  刑事第八庭    審判長法  官  洪兆隆
                                      法  官  李政庭
                                      法  官  陳志銘
以上正本證明與原本無異。
不得抗告。
中    華    民    國    98    年    5     月    20    日
                                      書記官  黃琳群


司法院資訊處製作；財團法人民間司法改革基金會備份。
